【裁判字號】    89,台非,85
【裁判日期】    890413
【裁判案由】    竊盜
【裁判全文】
最高法院刑事判決                                  八十九年度台非字第八五號
    上訴人  最高法院檢察署檢察總長
    被  告  甲○○
右上訴人因被告竊盜案件，對於台灣高等法院花蓮分院中華民國八十九年一月三十一
日第二審確定判決（八十九年度上易字第二六號，起訴案號：台灣台東地方法院檢察
署八十八年度偵字第二六九三號），認為部分違法，提起非常上訴，本院判決如左：
    主  文
原判決及第一審判決均撤銷。
甲○○竊盜，累犯，處有期徒刑捌月。
    理  由
非常上訴理由稱：「按竊盜犯贓物犯保安處分條例第二條第四項規定：『應執行之刑
未達一年以上者，不適用本條例。』經查本件被告甲○○所犯竊盜案件，經台灣台東
地方法院判處有期徒刑八月，並誤依竊盜犯贓物犯保安處分條例第三條第一項第一款
及第四條宣告被告於刑之執行前，另入勞動處所強制工作三年。經被告提起上訴，原
第二審法院不察，誤將上訴駁回，因不得上訴而告確定。惟查該判決所處有期徒刑未
達一年而併諭知被告應於刑之執行前，另入勞動處所強制工作三年，顯係違背前述條
例第二條第四項之規定，難謂無判決不適用法則之違誤。爰依刑事訴訟法第四百四十
一條、第四百四十三條規定提起非常上訴，以資糾正。」等語。
本院按判決不適用法則或適用不當者，為違背法令，刑事訴訟法第三百七十八條定有
明文。又竊盜犯年滿十八歲以上，所犯為竊盜犯贓物犯保安處分條例之竊盜罪，而有
犯罪習慣或以竊盜為常業，其應執行之刑達一年以上者，方得適用前開條例規定宣告
保安處分，此觀同條例第二條第一項、第四項、第三條第一項之規定自明。原判決引
用第一審判決記載之事實，認定被告甲○○曾犯三次竊盜罪，有竊盜罪之習慣，又甫
經台灣台東地方法院判處有期徒刑七月確定，於民國八十八年十月十五日執行完畢，
仍不知悔改。於同年月二十日下午三時許意圖為自己不法之所有，見台東縣大武鄉○
○路二十九號陳永忠（第一審判決誤載姓名為李永忠）住處後門未關，徒手侵入（侵
入住宅部分未具告訴）竊取陳永忠所有置於神明桌上神明身上之金牌一面。得手後前
往同鄉○○街中華銀樓變賣，得款化用。經第一審法院論被告以竊盜罪，累犯，處有
期徒刑八月，並於刑之執行前另入勞動處所強制工作三年。被告不服此項判決提起第
二審上訴。原審疏未詳察，就第一審判決所諭知之刑期未達一年以上，不適用上開保
安處分條例規定宣付保安處分條件於不顧，而依前開條例同時諭知保安處分之違誤部
分，未加以糾正，仍予維持，同有判決適用法則不當之違法。案經確定，非常上訴意
旨執以指摘，洵有理由。因原判決及第一審判決均於被告不利，應由本院將原判決及
第一審判決撤銷改判，酌情量處如主文第二項所示之刑，以資糾正。
據上論結，應依刑事訴訟法第四百四十七條第一項第一款但書，刑法第三百二十條第
一項、第四十七條，罰金罰鍰提高標準條例第一條前段，判決如主文。
中      華      民      國    八十九    年      四      月     十三     日
                              最高法院刑事第六庭
                                  審判長法官  紀  俊  乾
                                        法官  黃  正  興
                                        法官  陳  東  誥
                                        法官  張  春  福
                                        法官  韓  金  秀
      右正本證明與原本無異
                                              書  記  官
中      華      民      國    八十九    年      四      月     十七     日


司法院資訊處製作；財團法人民間司法改革基金會備份。
